【裁判字號】    99,簡上,120
【裁判日期】    990804
【裁判案由】    妨害婚姻及家庭
【裁判全文】
臺灣基隆地方法院刑事判決             99年度簡上字第120號
上  訴  人  臺灣基隆地方法院檢察署檢察官
被      告  乙○○
            丙○○  31歲民.
上列上訴人因被告妨害家庭案件，不服本院基隆簡易庭99年度基
簡字第589號，中華民國99年4月21日第一審簡易判決（聲請簡易
判決處刑案號：臺灣基隆地方法院檢察署98年度偵字第5101號）
提起上訴，本院管轄之第二審合議庭判決如下：
    主  文
上訴駁回。
    事實及理由
一、本案經本院審理結果，認第一審簡易庭以被告丙○○有配偶
    而與人通姦，所為係觸犯刑法第239條前段之罪，被告乙○○與有配偶之人相姦，所為係觸犯刑法第239條後段之罪，
    依刑事訴訟法第449條第1項前段、刑法第239條、第41條第
    1項前段，判處被告丙○○有期徒刑3月，如易科罰金，以新
    臺幣1千元折算壹日，判處被告乙○○有期徒刑2月，如易科
    罰金，以新臺幣1千元折算壹日，核其認事用法，尚無違誤
    ，量刑亦稱妥適，應予維持，爰引用第一審刑事簡易判決書
    （如附件）記載之事實、證據及理由。
二、檢察官上訴意旨略以：被告等犯後並未對告訴人道歉、亦無
    悔意，且兩人仍繼續同居，原審未審酌該情，僅量處被告丙○○有期徒刑3月、被告乙○○有期徒刑2月，原審量刑顯屬
    過輕，為此請求撤銷原判決，另為適當之判決等語。上訴人
    雖以原審量刑過輕提起上訴，惟其所稱被告2人現仍同居乙
    節，被告2人均堅決否認上情，且檢察官就被告2人是否現仍
    繼續同居，並未提出證據予以佐證。又被告2人雖尚未與告
    訴人達成和解，應係雙方就賠償金額無法達成共識所致，非
    謂被告2人犯後態度不佳，且告訴人業已提起刑事附帶民事
    訴訟，請求被告2人為損害賠償，故針對損害賠償之糾紛，
    尚可循民事途徑予以救濟。且關於刑之量定，係實體法上賦
    予法院在比例原則下得為自由裁量之事項，倘在法定刑度內
    ，酌量科刑，如無偏執一端，致明顯失出失入情形，上級審
    法院即不得單就量刑部分遽指為不當或違法。本件原審量刑
    經核並未違反比例原則，亦無偏執一端，致明顯不當情形，
    故上訴意旨徒以被告量刑過輕云云，指摘原判決不當，難認
    有理由，應予駁回。
據上論斷，應依刑事訴訟法第455條之1 第1項、第3項、第368條
、第373條，判決如主文。
本案經檢察官李辛茹到庭執行職務。
中    華    民    國    99    年    8     月    4     日
                  刑事第二庭  審判長法  官  王福康
                                    法  官  劉桂金
                                    法  官  鄭培麗
以上正本證明與原本無異。
本件判決不得上訴。
中    華    民    國    99    年    8     月    4     日
                                    書記官  湯惠芳

附件：
臺灣基隆地方法院刑事簡易判決         99年度基簡字第589號
聲  請  人  臺灣基隆地方法院檢察署檢察官
被      告  丙○○  31歲（民國○○年○○月○○日生）
                    大陸地區人民
                    籍設基隆市○○路308號4樓
                    住基隆市○○街68巷117號3樓
                    居留證編號：CB00000000號  
            乙○○  男  28歲（民國○○年○○月○○日生）
                    籍設基隆市○○路259巷74號之1
                    住基隆市○○區○○路21號
                    身分證統一編號：Ｚ000000000號  
上列被告因妨害婚姻及家庭案件，經檢察官聲請以簡易判決處刑
（98年度偵字第5101號），本院判決如下：
    主      文
丙○○有配偶而與人通姦，處有期徒刑月，如易科罰金，以新
臺幣壹仟元折算壹日。
乙○○與有配偶之人相姦，處有期徒刑貳月，如易科罰金，以新
臺幣壹仟元折算壹日。
    事實及理由
一、本案事實：
    丙○○乃甲○○之妻，為有配偶之人；乙○○則與丙○○份
    屬舊識，而亦明知丙○○乃甲○○之妻，為有配偶之人。詎
    丙○○、乙○○於鄧、林2 人婚姻關係猶存續之期間，竟各
    自基於妨害家庭之通姦、相姦犯意，進而於民國97年8 月間
    之某日，在基隆市○○路259 巷74號之1 之乙○○住處，性
    交而為通姦及相姦之行為，丙○○並因之受胎而懷有身孕。
    迨97年12月間，甲○○偶然獲悉其妻丙○○懷有身孕，思及
    自己業與丙○○分居長達數月，遂疑丙○○恐係在外與人通
    姦，乃於97年12月2 日具狀而對丙○○暨其相姦人提起告訴
    ；嗣丙○○於98年5 月24日誕下一子林○唯（真實姓名詳卷
    ），經與甲○○、乙○○先、後進行DNA-STR 型別比對結果
    ，「甲○○乃林○唯親生父」之可能果悉經排除，而「乙○○乃林○唯親生父」之親子關係機率則達99.99997％。
二、證    據：
  (一)被告丙○○之自白（他字第896 號偵卷第54頁）。
  (二)被告乙○○之自白（他字第896 號偵卷第79頁、偵字第5101
    號偵卷第15頁）。
  (三)告訴人甲○○之戶籍謄本1 份（見他字第896 號偵卷第58頁
    至第59頁。此份資料足證「告訴人甲○○係於92年2 月13日
    與被告丙○○結婚，並於92年2 月27日向戶政機關辦理結婚
    登記」，暨「被告丙○○嗣於98年5 月24日誕下之子林○唯
    ，因民法第1062條受胎期間之規定，而經推定為告訴人與被
    告丙○○之婚生子」等事實）。
  (四)內政部警政署刑事警察局98年9 月18日刑醫字第0980120724
    號鑑驗書1 紙（見他字第896 號偵卷第49頁至第50頁。此份
    資料足證「林○唯經與告訴人甲○○進行DNA-STR 型別比對
    結果，『排除甲○○為林○唯親生父之可能』」等事實）。
  (五)內政部警政署刑事警察局99年2 月8 日刑醫字第0990007970
    號鑑驗書1 紙（見偵字第5101號偵卷第6 頁正反面。此份資
    料足證「林○唯經與被告乙○○進行DNA-STR 型別比對結果
    ，『乙○○乃林○唯親生父之親子關係機率達99.99997％』
    」等事實）。
三、論罪科刑
    核被告丙○○所為，係犯刑法第二百三十九條前段之通姦罪
    ；至被告乙○○所為，則係犯刑法第二百三十九條後段之相
    姦罪。本院審酌被告2 人之犯罪動機、目的暨其犯後態度，
    兼以被告丙○○身為人妻，竟未協力維繫夫妻共同生活之圓
    滿幸福，拋卻夫妻間應互負誠實及保證其婚姻純潔之義務，
    所做所為顯已對其夫即告訴人甲○○造成嚴重之傷害，即其
    惡性顯較相姦人即被告乙○○為重，佐以被告2 人之智識程
    度、生活狀況、品行等一切情狀，分別量處如主文所示之刑
    ，併均諭知易科罰金之折算標準。
四、依刑事訴訟法第四百四十九條第一項前段，刑法第二百三十
    九條、第四十一條第一項前段，逕以簡易判決處刑如主文。
如不服本判決，得自收受送達之日起10日內，向本院提起上訴。
中    華    民    國    99    年    4     月    21    日
                  基隆簡易庭法  官  王慧惠
以上正本證明與原本無異。
如不服本判決，應於判決送達後10日內，向本院提出上訴書狀，
敘述上訴理由，上訴於本院合議庭，並按他造當事人之人數附具
繕本。
中    華    民    國    99    年    4     月    21    日
                            書記官  王一芳
附錄論罪法條：
刑法第239 條
（通姦罪）
有配偶而與人通姦者，處1 年以下有期徒刑。其相姦者亦同。

司法院資訊處製作；財團法人民間司法改革基金會備份。
